臺灣嘉義地方法院刑事判決　　　　　　　100年度訴字第579號
公　訴　人　臺灣嘉義地方法院檢察署檢察官
被　　　告　陳宗漢
上列被告因違反毒品危害防制條例案件，經檢察官提起公訴（10
0年度毒偵字第1147號），被告於準備程序中就被訴事實為有罪
之陳述，經本院合議庭裁定由受命法官改依簡式審判程序審理，
判決如下：
    主    文
陳宗漢施用第一級毒品，累犯，處有期徒刑拾月。
    犯罪事實
一、陳宗漢前因施用毒品案件，經本院於民國98年3月31日，以
    98年度訴字第218號判決判處有期徒刑8月確定。再因施用毒
    品案件，經本院於98年8月24日，以98年度訴字第631號判決
    判處有期徒刑8月確定，上開2案接續執行，於99年10月9日
    縮刑期滿執行完畢。詎仍不知悔改，基於施用第一級毒品海
    洛因及第二級毒品安非他命之犯意，於100年4月4日中午某
    時許，在嘉義市○區○○里○鄰○○路55巷22號住處，以將
    第一級毒品海洛因及第二級毒品安非他命同時加入玻璃球燒
    烤吸食其所產生之煙霧方式，同實施用第一級毒品海洛因及
    第二級毒品安非他命。嗣於100年4月6日16時45分許，經其
    同意採集尿液送驗，結果呈嗎啡及甲基安非他命陽性反應，
    因而查獲。
二、案經嘉義市政府警察局第一分局報告臺灣嘉義地方法院檢察
    署檢察官偵查起訴。
    理  由
一、本件被告所涉犯者為毒品危害防制條例第10條第1項及第2項
    之罪，非死刑、無期徒刑、最輕本刑為3年以上有期徒刑之
    罪或高等法院管轄第一審案件。本院行準備程序時，被告就
    被訴事實為有罪之陳述，經告知簡式審判程序之旨，並聽取
    檢察官及被告之意見後，本院爰依刑事訴訟法第273條之1第
    1項裁定由受命法官獨任進行簡式審判程序。故本件簡式審
    判程序之證據調查，依刑事訴訟法第273條之2之規定，不受
    同法第159條第1項、第161條之2、第161條之3、第163條之1
    及第164條至第170條規定之限制，合先敘明。
二、上揭犯罪事實，業據被告於本院審理時坦承不諱，且被告經
    警得其同意採集尿液送驗後，確呈嗎啡及甲基安非他命陽性
    反應等情（海洛因係由嗎啡經化學合成而製得，經施用進入
    人體後，因代謝而分解又生成嗎啡，因此施用海洛因後，由
    尿液檢驗結果仍為嗎啡反應，屬科學上合理之現象），有長
    榮大學尿液檢驗確認報告（檢體編號：1C0000000號）及代
    號與真實姓名對照表各一份在卷可稽。是上開補強證據，已
    足資擔保被告前述自白之真實性，核與事實相合，可信為真
    實。
三、查本件被告前因施用毒品案件，經裁定送觀察、勒戒後，認
    無繼續施用毒品之傾向，於90年10月31日觀察、勒戒執行完
    畢釋放。又於前揭觀察、勒戒執行完畢釋放後5年內，因施
    用毒品案件，經本院以94年度訴字第452號判決判處有期徒
    刑8月確定，有台灣高等法院被告前案紀錄表可按，其已於
    觀察、勒戒執行完畢後5年內施用毒品犯行，本次再犯施用
    毒品犯行，依毒品危害防制條例第23條第2項規定，自應依
    法論科。
四、按海洛因、甲基安非他命分別為毒品危害防制條例所定之第
    一級、第二級毒品，故核被告所為，係犯毒品危害防制條例
    第10條第1項之施用第一級毒品罪及同條例第10條第2項之施
    用第二級毒品罪；其施用前持有海洛因、甲基安非他命之低
    度行為，為施用之高度行為所吸收，均不另論罪。再被告將
    第一級毒品海洛因及第二級毒品甲基安非他命混合後同時施
    用，係以一施用行為，同時觸犯毒品危害防制條例第10條第
    1項、第2項之罪，為想像競合犯，應依刑法第55條之規定，
    從一重之毒品危害防制條例第10條第1項之施用第一級毒品
    罪處斷。公訴意旨以前揭2罪係各別起意，認應併罰，尚有
    誤解。另被告前因施用毒品等案件，經法院判處罪刑確定，
    並於99年10月9日執行完畢，詳如犯罪事實欄所述，亦有上
    開紀錄表在卷可佐，其於受徒刑之執行完畢，5年以內故意
    再犯本件有期徒刑以上之罪，為累犯，應依刑法第47條第1
    項規定，加重其刑。爰審酌被告國中畢業之智識程度，從事
    搭建帷幕牆工作，已離婚，家裡還有2名子女及父親，因施
    用毒品屢經判處徒刑執行完畢，猶仍再行施用毒品，顯然欠
    缺戒除毒癮之決心，同時混用二種毒品之犯罪惡性及嚴重性
    ，惟念被告之施用毒品犯行，乃屬對其自身健康之戕害行為
    ，對社會所造成之損害尚非直接，犯後坦承犯行，態度良好
    等一切情狀，量處如主文所示之刑。
據上論斷，應依刑事訴訟法第273條之1第1項、第299條第1項前
段，毒品危害防制條例第10條第1項、第2項，刑法第11條、第55
條、第47條第1項，判決如主文。
本案經檢察官莊珂惠到庭執行職務
中    華    民    國   100    年    11    月    30    日
                  刑事第二庭    法  官  黃明展
以上正本證明與原本無異。
如不服本判決應於收受判決後10日內向本院提出上訴書狀，並應
敘述具體理由；其未敘述上訴理由者，應於上訴期間屆滿後20日
內向本院補提理由書（均須按他造當事人之人數附繕本）「切勿
逕送上級法院」。
中    華    民    國   100    年    11    月    30    日
                                書記官  張宇安
附錄本案論罪科刑法條全文：
毒品危害防制條例第10條
施用第一級毒品者，處 6 月以上 5 年以下有期徒刑。
施用第二級毒品者，處 3 年以下有期徒刑。